Config:
  hfst:
    Gen: ../../../src/generator-gt-norm.hfst
    Morph: ../../../src/analyser-gt-norm.hfst
  xerox:
    Gen: ../../../src/generator-gt-norm.xfst
    Morph: ../../../src/analyser-gt-norm.xfst
    App: lookup

Tests: 
  Noun - ayapiy - ok : # -m animate noun, net, Wolvengrey
     ayapiy+N+AN+Sg: ayapiy
     ayapiy+N+AN+Sg+Px1Sg: nitayapîm
     ayapiy+N+AN+Sg+Px2Sg: kitayapîm
     ayapiy+N+AN+Sg+Px3Sg+Obv: otayapîma
     ayapiy+N+AN+Sg+Px4Sg+Obv: otayapîmiyiwa
     ayapiy+N+AN+Sg+Px1Pl: nitayapîminân
     ayapiy+N+AN+Sg+Px12Pl: kitayapîminaw
     ayapiy+N+AN+Sg+Px2Pl: kitayapîmiwâw
     ayapiy+N+AN+Sg+Px3Pl+Obv: otayapîmiwâwa
     ayapiy+N+AN+Sg+Px4Pl+Obv: otayapîmiyiwa
     
     ayapiy+N+AN+Pl: ayapiyak
     ayapiy+N+AN+Pl+Px1Sg: nitayapîmak
     ayapiy+N+AN+Pl+Px2Sg: kitayapîmak
     ayapiy+N+AN+Pl+Px3Sg+Obv: otayapîma
     ayapiy+N+AN+Pl+Px4Sg+Obv: otayapîmiyiwa
     ayapiy+N+AN+Pl+Px1Pl: nitayapîminânak
     ayapiy+N+AN+Pl+Px12Pl: kitayapîminawak
     ayapiy+N+AN+Pl+Px2Pl: kitayapîmiwâwak
     ayapiy+N+AN+Pl+Px3Pl+Obv: otayapîmiwâwa
     ayapiy+N+AN+Pl+Px4Pl+Obv: otayapîmiyiwa
     
     ayapiy+N+AN+Sg+Obv: ayapiya
     ayapiy+N+AN+Loc: ayapîhk
     
     ayapiy+N+AN+Der/Dim+N+AN+Sg: [ayapîs, ayapîsis]
     ayapiy+N+AN+Der/Dim+N+AN+Pl: [ayapîsak, ayapîsisak]
     
     ayapiy+N+AN+Der/Dim+N+AN+Sg+Px1Sg: [nicayapîmis, nicayapîmisis]
     ayapiy+N+AN+Der/Dim+N+AN+Sg+Px2Sg: [kicayapîmis, kicayapîmisis]
